【裁判字號】    89,交上易,225
【裁判日期】    891003
【裁判案由】    過失傷害等
【裁判全文】
臺灣高等法院高雄分院刑事判決          八十九年度交上易字第二二五號
    上  訴  人  台灣高雄地方法院檢察署檢察官
    被      告  甲○○
右上訴人因被告過失傷害案件，不服臺灣高雄地方法院八十九年度交易字第五四四號
中華民國八十九年十月三日第一審判決（起訴案號：臺灣高雄地方法院檢察署八十九
年度偵字第三０二一號），提起上訴，本院判決如左：
      主      文
上訴駁回。
      事實及理由
一、本案經本院審理結果，認原審判決之認事用法及量刑，均無不當，應予維持，並
    引用原審判決書所記載之事實、證據及理由。
二、檢察官依告訴人乙○○之聲請，上訴意旨雖又指稱：(一)被告甲○○酒後呼氣所含
    酒精濃度，每公升含量已達０．八三公克，超出不得駕車之標準三倍有餘。明顯
    達到不能安全駕駛動力交通工具之程度，仍執意駕駛，並闖紅燈肇事，置法律規
    定及他人生命於不顧，自屬惡性重大，原審僅判處有期徒刑三月，顯屬量刑過輕
    ，(二)又被告酒醉駕車，闖紅燈肇事，造成告訴人右手腕至今仍不能自由運用，無
    法騎乘腳踏車，更不能執粉筆上課，然被告均未對告訴人表達任何歉意與和解之
    誠意，且到庭應訊時仍企圖卸責，原審認其態度良好，判處有期徒刑六月，亦屬
    輕縱等情。
三、惟查；(一)被告因服用酒類，達到不能安全駕駛動力交通工具之程度，而仍駕駛汽
    車，此刑法第一百八十五條之三之所以規定加以處罰之理由。如未達於不能安全
    駕駛，自無從加以處罰。而刑法第一百八十五條之三之罪，其最高法定刑為一年
    以下有期徒刑，原審就被告此部分犯罪，以被告犯罪後坦承犯行，態度良好等一
    切情狀，量處有期徒刑月，尚難認為有過輕之嫌。(二)按刑法第二百八十四條第
    一項前段之普通過失傷害罪，其最高法定刑為六月以下有期徒刑，原審就被告此
    部分犯罪，以被告酒醉駕車肇事傷人，依道路交通管理處罰條例第八十六條第一
    項規定加重其刑，審酌被告闖紅燈肇事，情節重大，犯罪後尚未與告訴人達成民
    事和解，及告訴人所受之傷害，迄未痊癒，傷勢非輕等情狀，量處有期徒刑陸月
    ，係屬中度以上之刑，亦難認其有輕縱之弊。綜上所，上訴意旨執前詞指摘原
    判決不當，尚非有理由，應予駁回。
據上論斷，應依刑事訴訟法第三百六十八條、第三百七十三條，判決如主文。
本案經檢察官張其主到庭執行職務。
中    華    民    國     八十九     年      十一      月      卅        日
                              臺灣高等法院高雄分院刑事第五庭
                                  審判長法官  吳水木
                                        法官  陳朱貴
                                        法官  洪慶鐘
右正本證明與原本無異。
不得上訴。
                                      書記官  陳金卿
中    華    民    國     八十九     年      十二      月      四        日
                                                                        Ｋ
附件：
臺灣高雄地方法院刑事判決                     八十九年度交易字第五四四號
    公  訴  人  臺灣高雄地方法院檢察署檢察官
    被      告  甲○○  男三十一歲（民國○○○年○○月○○日生）
                        住高雄縣仁武鄉文武村新莊巷五八號
                        身分證統一編號：Ｓ一二七四三二三號
右列被告因公共危險案件，經檢察官提起公訴（八十九年度偵字第三０一二號），本
院判決如左：
    主文
甲○○服用酒類不能安全駕駛動力交通工具而駕駛，處有期徒刑月，如易科罰金，
以參佰元折算壹日。又因過失傷害人，處有期徒刑陸月，如易科罰金，以參佰元折算
壹日。應執行有期徒刑捌月，如易科罰金，均以參佰元折算壹日。
    事    實
一、甲○○於八十九年一月二十七日下午八時五十分許，違反飲酒後其吐氣所含酒精
    成份超過每公升０．二五毫克以上，不得駕車之規定，竟於飲酒後其吐氣所含酒
    精成份每公升０．八三毫克之狀況下，已不能安全駕駛車輛時，仍駕駛車牌號碼
    ＭＨ─九八一八號自用小客車，沿高雄市左營區○○○路由西向東行駛，途經該
    路與自由路口時，應注意警戒車前狀況，採取必要之安全措施，及遵守道路交通
    號誌之指示，以避免危險之發生，且依當時天候晴、路面無缺陷、無障礙物、視
    距良好等情狀，並無不能注意之情形，竟未注車前動態，見其行駛方向為紅燈號
    誌，仍貿然闖越通過路口，致其小客車右前車頭撞及由乙○○所駕駛沿自由路由
    南向由之機車左側車身車，乙○○因而受有右腕橈股骨折、上唇撕裂傷等傷害。
二、案經乙○○訴由高雄市政府警察局左營分局報請台灣高雄地方法院檢察署檢察官
    偵查起訴。
    理  由
一、被告甲○○供認有於右揭時地於飲酒後酒精濃度高達每公升０‧八三毫克之酒醉
    情況下，明知自己精神狀態已達不能為安全駕駛之程度，仍貿然駕車行駛，且又
    疏未注意車前狀況，致撞及告訴人乙○○所駕駛之機車，致告訴人受有前開傷害
    之事實不諱，核與其於警偵訊時所述及告訴人指述之情節相符，且卷附警製道路
    交通事故調查報告表有及現場談話紀錄表、診斷證明書在卷可稽，足認告訴人確
    在上開路段處，遭被告所駕駛之小客車撞擊倒地受傷無訛，被告上開自白，可認
    為實在。
二、按飲酒後其吐氣所含酒精成份超過每公升０．二五毫克以上者，不得駕車；另汽
    車行駛時，駕駛人應注意車前狀況，並隨時採取必要之安全措施，且應遵守道路
    交通號誌之指示，道路交通安全規則第一百十四條第二款、第九十四條第三項、
    第九十條分別定有明文。被告領有適當駕駛執照，已據其供明在卷，並經本院核
    閱駕駛執照無誤，對上述規定自應知曉。被告於肇事後經警測試結果，其吐氣所
    含酒精成份每公升為０．八三毫克，有酒精測定值表乙紙在卷為憑，被告於此情
    況下駕車，顯已違反上述酒後不得駕車之規定，參以其駕車行經肇事路段時，疏
    未注意車前動態，及遵守道路號誌之指示，以致闖紅燈撞及他人之車輛，致告訴
    人受傷，其已達不能安全駕駛車輛之程度甚明，又告訴人因本件車禍受傷與被告
    之過失行為間有相當因果關係。事證明確，被告犯行已堪認定。
三、被告因駕車過失撞傷他人，核其所為，就服用酒類不能安全駕駛動力交通工具而
    駕駛部分，係犯刑法第一百八十五條之三服用酒類致不能安全駕駛動力交通工具
    而駕駛罪；其過失傷害人部分，係犯同法第二百八十四條第一項前段普通過失傷
    害罪。所犯上開二罪，犯意各別，行為不同，構成要件有異，應分論併罰。又被
    告係汽車駕駛人，酒醉駕車因而肇事致人受傷，依法應負刑事責任，所犯普通過
    失傷害罪部分，依道路交通管理處罰條例第八十六條第一項之規定，加重其刑。
    審酌被告在飲酒後酒精濃度超越法定標準之情況下仍貿然駕車行駛，且又疏未注
    意車前狀況及遵守道路號誌之指示，以致闖紅燈而肇事，情節重大，犯後尚未與
    告訴人達成民事和解，坦承犯行，態度良好及告訴人因本件車禍事故所受之傷害
    迄今尚未痊癒，經本院於八十九年九月十四日審理時當庭勘驗結果，告訴人之右
    手手指比右手手指為粗，且其皮膚顏色已略呈黑色，傷勢非輕等一切情狀，分別
  量處如主文所示之刑，及諭知易罰金之折算標準，並定其應執行刑。
據上論斷，應依刑事訴訟法第二百九十九條第一項前段，道路交通管理處罰條例第八
十六條第一項，刑法第一百八十五條之三、第二百八十四條第一項前段、第四十一條
、第五十一條第五款、罰金罰鍰提高標準條例第一條前段、第二條，判決如主文。
中      華      民      國    八十九    年      十      月     三       日
                                  臺灣高雄地方法院交通法庭
                                      法    官  王 俊 隆
右正本證明與原本無異。
如不服本判決，應於判決送達後十日內，向本院提出上訴狀。
                                      書 記 官  趙 美 玲
中      華      民      國    八十九    年      十      月     三       日
刑法第一百八十五條之三
服用毒品、麻醉藥品、酒類或其他相類之物，不能安全駕駛動力交通工具而駕駛者，
處一年以下有期徒刑、拘役或三萬元以下罰金。
刑法二百八十四條第一項前段
因過失傷害人者，處六月以下有期徒刑、拘役或五百元以下罰金。


司法院資訊處製作；財團法人民間司法改革基金會備份。
